

Возраст: 22

Стаж работ: 2,5 года

Телефон: +7 (985) 130 82 67 Email: 1308267@gmail.com

Tg.: @airserg

Software Development Engineer

ПРОФИЛЬ

Квалифицированный инженер-разработчик программного обеспечения с опытом работы более 2 лет. Специалист в области frontend разработки. Реализовал ряд проектов с использованием различных технологий, в основном react.js, next.js, node, js. Придерживаюсь современных методологий разработки. Могу выступать как коммуникабельный сильный командный игрок.

СТЕК ТЕХНОЛОГИЙ

Языки программирования: Javascript/ES6, PHP

Технологии и фреймворки: React.js, Next.js, node.js, Vite, React hooks, jquery, ajax, nginx, REST API, Bitrix, ReduxToolkit, Redux, StyledComponents, API Bitrix, Bitrix D7, linux bash, SCSS

СУБД: PostgreSQL, MySQL

IDEs и утилиты: Docker, docker-compose, Visual Studio Code, Github Actions, Git, Github,

Gitlab, Insomnia, phpAdmin, DBeaver

OS: Windows, Linux, MacOS

ОПЫТ РАБОТЫ

АО Гринатом

Аналитик, отраслевая роботизация, 2023-2024

Основные функции:

- Сбор и формализация требований у внутренних заказчиков
- Создание концептов, описаний, визуальное описание программных роботов в нотациях BPMN, eEPC
- Создание сценариев тестирования программных роботов
- Проведение тестирования программных роботов

РЕАЛИЗОВАНО:

- В работу по роботизации бизнес-процессов запущен ряд роботов
- Для роботов созданы концепты, схемы процессов (ВРМN)
- Написаны подробные описания бизнес-процесса на основе требований заказчика
- Внедрены собственные идеи в процесс создания описания роботов:
- Полное описание файловой системы программного робота для лучшего взаимодействия с отделом разработки и заказчиками;

• Чек-лист по брифу с заказчиками для упрощения взаимодействия с ними;

Freelance/Фриланс

Frontend-разработчик, 2023-2024.

Основные функции:

- Создание сайтов/приложений на React.js+Redux+Vite
- Создание сайтов/приложений на Next.js
- Создание SSR сайтов
- Проектирование API Backend'a
- Работа с техническим SEO, SEO аудит

Freelance/Фриланс

Реализовано:

- React+Redux+Vite: telegram web-app для ведения учета денежных ресурсов.
- Next.js: Единая платформа для школ дополнительного образования (проект)
- Next.js: Платформа внутреннего обучения сотрудников КУ ГК Совкомбанк (проект)
- React-проект сайт для бара (http://barmayak.ru)
- Node.js+EJS: Сайт для сантехника-столяра (SSR). (https://handmadebysemion.com)

ANCOR

Frontend-разработчик

2021-2023.

Основные функции:

Разработка новых компонентов для сайтов компании на js (в том числе react.js)

- Участие в создании платформ
- Создание новых сайтов, лендингов, в том числе на react.js, php,
- Внедрение open-source систем аналитики, работа с cookie, трекинг и мониторинг юзеров
- Администрирование сайтов на платформе 1C:Bitrix:
 - Создание компонентов в системе bitrix
 - Создание инфоблоков и их настройка
- Адаптивная кроссбраузерная верстка макетов

Реализовано:

Новые компоненты на сайтах компании (калькуляторы цен, модальные виджеты, слайдеры и тд) а также новый страницы и сайты компании.

Voximplant

Frontend-разработчик

2024-н.в.

Основные функции:

- 1) разработка умных голосовых роботовна јѕ с помощью АРІ платформы
- 2) backend разработка вспомогательных сервисов на nodejs, nestjs
- 3) frontend разработка на react+redux, vue

Реализовано:

Голосовые роботы, рефакторинг старых роботов, работа с телефонией.

ОБРАЗОВАНИЕ

МГТУ Гражданской Авиации

Бакалавр, Аэронавигация, Организация бизнес- процессов на воздушном транспорте 2020-2024.

НетологияVK educationНетологияНетологияОсновы SQLВведение в анализ данныхБитрикс-разработчикReact.js

ЧЕМПИОНАТЫ, ОЛИМПИАДЫ

Хакатон Совкомбанка

Призер (3 место) в кейсе по созданию сайта для Корпоративного универа Урбатон СКБ Контур

Финалист в кейсе

«Единая образовательная система школ дополнительного творческого образования» СНТК МГТУ ГА

3 место на студенческой конференции с исследованием на тему «Прогнозирование выручки аэроопрта Пулково на 2023 год с помощью методов МПЛР» https://www.mstuca.ru/upload/Docs/%D0%A1%D0%9D%D0%A2%D0%9A-2023.pdf